【裁判字號】    99,附民,113
【裁判日期】    990519
【裁判案由】    詐欺
【裁判全文】
臺灣高等法院刑事附帶民事訴訟判決     99年度附民字第113號
原    告  甲○○
被    告  乙○○
上列被告因99年度上易字第659號詐欺案件，原告提起附帶民事
訴訟，請求損害賠償，本院判決如下：
    主    文
被告應給付原告新臺幣貳佰伍拾萬元及自民國九十七年八月二十
八日起至清償日止，按年息百分之五計算之利息。
    事    實
甲、原告方面：
  一、聲明：如主文所示。
  二、陳述：被告提供其帳戶予詐騙集團，是被告與詐騙集團共
      同對原告施以詐術，致原告陷於錯誤，而於民國97年8月
      27日匯款新臺幣（下同）250萬元至被告開立之國泰世華
      銀行之帳戶，被告並自該帳戶提領詐騙款項245萬元交予
      詐騙集團。準此，被告故意侵害原告之權利，爰依侵權行
      為之法律關係提起本件附帶民事訴訟，請求被告賠償原告
      之損害，如聲明所示。
  三、證據：引用刑事案件之證據。
乙、被告方面：
  一、聲明：駁回原告之訴。
  二、陳述：被告雖有提供銀行帳戶與提領原告所匯款項，然未
      參予本件詐欺之犯行，故無犯罪故意，原告不得向被告請
      求損害賠償。
  三、證據：引用刑事案件之證據。
    理    由
一、本件原告主張被告提供帳戶予詐騙集團，共同意圖為自己不
    法之所有而詐欺原告，致原告陷於錯誤而匯款250萬元致被
    告國泰世華帳戶，被告並自該帳戶提領245萬元等事實。被
    告自認其提供銀行帳戶予第三人，並自該帳戶內提領原告所
    匯款項245萬元交予第三人。本件被告詐欺犯行經臺灣臺北
    地方法院檢察署檢察官以98年度偵字第2317號、98年度偵緝
    字第764號提起公訴，先經臺灣臺北地方法院98年度易字第
    2405號判處罪刑，被告不服上訴，嗣經本院99年度上易字第
    659號認定被告有罪，事證明確等情。有各起訴書與刑事判
    決等件可稽。職是，足認原告主張其因被告詐欺犯罪受有25
    0萬元之財產上損害，堪認為真實。
二、按因犯罪而受損害之人，於刑事訴訟程序得附帶提起民事訴
    訟，對於被告及依民法負賠償責任之人，請求回復其損害；
    又法院認為原告之訴為有理由者，應依其關於請求之聲明，
    為被告敗訴之判決。因故意或過失，不法侵害他人之權利者
    ，負損害賠償責任；數人共同不法侵害他人之權利者，連帶
    負損害賠償責任。刑事訴訟法第487條第1項、第502條第2項
    及民法第184條第1項前段、第185條第1項分別定有明文。經
    查：本件原告因被告詐欺侵權行為而受有250萬元之損害，
    既如前述。是原告依據侵權行為之法律關係，請求被告賠償
    250萬元及自97年8月28日至清償日止，按年息5﹪之利息，
    為有理由，應予准許。
三、因本件為附帶民事訴訟判決，民事訴訟法關於訴訟費用部分
    不在刑事訴訟法第491條準用之列，自毋庸命當事人負擔，
    附此敘明。
據上論斷，依刑事訴訟法490條前段、第502條第2項、第491條第
10款，判決如主文。
中    華    民    國    99    年    5     月    19    日
                  刑事第五庭審判長法  官  高明哲
                                  法  官  劉秉鑫
                                  法  官  林洲富
以上正本證明與原本無異。
部分如不服本判決應於收受送達後10日內向本院提出上訴書狀，
其未敘述上訴之理由者並得於提起上訴後10日內向本院補提理由
書（均須按他造當事人之人數附繕本）「切勿逕送上級法院」。
本判決非對於刑事訴訟之判決有上訴時不得上訴。
                                  書記官  楊秋鈴
中    華    民    國    99    年    5     月    19    日

司法院資訊處製作；財團法人民間司法改革基金會備份。
